【裁判字號】    95,簡上,69
【裁判日期】    950630
【裁判案由】    違反電子遊戲場業管理條例等
【裁判全文】
臺灣基隆地方法院刑事判決              95年度簡上字第69號
上  訴  人  臺灣基隆地方法院檢察署檢察官
被      告  甲○○
上訴人因被告甲○○違反電子遊戲場業管理條例案件，不服本院
95年度基簡字第306 號，中華民國95年4 月17日第一審簡易判決
（原聲請簡易判決處刑案號：臺灣基隆地方法院檢察署95年度偵
字第1248號），提起上訴暨併案審理（臺灣板橋地方法院檢察署
95年度偵字第8320號），本院管轄之第二審合議庭判決如下：
    主  文
原判決撤銷。
甲○○共同連續違反未依電子遊戲場業管理條例規定辦理營利事
業登記者，不得經營電子遊戲場業之規定，處拘役伍拾玖日，如
易科罰金，以佰元折算壹日。扣案之「小瑪琍」貳臺暨「麻將
臺」、「彈珠臺」各壹臺（均含IC板壹塊）及上開機臺內之賭資
總計新臺幣壹仟佰伍拾元均沒收之。
    事  實
一、甲○○前因違反電子遊戲場業管理條例案件，經臺灣板橋地
    方法院於民國94年7 月29日，以94年度簡字第3474號判處拘
    役40日確定，甫於94年10月28日易科罰金執行完畢（非累犯
    ）。
二、甲○○猶不知惕勵己行，明知未依電子遊戲場業管理條例規
    定辦理營利事業登記者，不得經營電子遊戲場業，猶分別於
    下列時間，或在如(一)所示之公眾得出入場所，或在如(二)所示
    之「非」公共場所暨「非」公眾得出入場所，擺設下列電子
    遊戲機臺，或以如(一)所示方法，或以如(二)所示方法，連續經
    營電子遊戲場業；又藉如(一)所示方法，在如(一)所示之公眾得
    出入場所，連續與不特定之賭客賭博財物：
  (一)甲○○未依法申請核准設立登記，即與其店員郭慧君（本院
    另案審理）基於犯意之聯絡，自94年12月某日起，在基隆市
    ○○街24號公眾得出入之雜貨店內，擺設電子遊戲機臺「小
    瑪琍」、「麻將臺」、「彈珠臺」各1 臺，供不特定賭客到
    場投幣把玩，藉此方式連續與不特定之賭客賭博財物，暨未
    經許可經營電子遊戲場業。又上開機臺玩法如下：賭客每次
    最少須投注新臺幣（下同）10元硬幣，按1:1 之比率開分（
    即10元等同10分），倘有押中，賭客即可獲得數倍不等之分
    數，再按其積分向店員郭慧君兌換等值現金；倘未押中，相
    當於賭客所押分數之現金即統歸甲○○所有。嗣為警於95年
    2 月11日上午11時50分許，在上址查獲，並扣得上開「小瑪
    琍」、「麻將臺」、「彈珠臺」各1 臺（均含IC板1 塊）暨
    機臺內之賭資940 元。
  (二)甲○○未依法申請核准設立登記，自95年2 月15日起，在臺
    北縣新莊市○○路7 號之友利工業社（非公共場所，亦非公
    眾得出入場所），擺設電子遊戲機臺「小瑪琍」1 臺，供其
    員工（特定賭客）到場投幣把玩，藉此方式未經許可經營電
    子遊戲場業。又上開機臺之玩法如下：賭客每次最少須投注
    10元硬幣，按1:1 之比率開分（即10元等同10分），倘有押
    中，賭客即可自機臺退幣孔直接獲得數倍不等之金錢；倘未
    押中，相當於賭客所押分數之現金即統歸甲○○所有。嗣為
    警於95年2 月25日下午2 時50分許，在上址查獲，並扣得上
    開「小瑪琍」1 臺（含IC板1 塊）暨機臺內之賭資410 元。
三、案經基隆市警察局第一分局移送臺灣基隆地方法院檢察署檢
    察官聲請本院以簡易判決處刑暨臺灣板橋地方法院檢察署檢
    察官併案審理。
    理  由
一、事實認定：
    上開事實，業據被告於本院審理時坦承在卷（本院卷第25-2
    8 頁、第44-47 頁），核與共犯即證人郭慧君於檢察官偵查
    中結證之情節相符，並有基隆市警察局第一分局忠二所臨檢
    紀錄表、上開電子遊戲機臺照片、基隆市政府95年3 月23日
    基府建商參字第0950031878號函、搜索扣押筆錄在卷暨「小
    瑪琍」2 臺、「麻將臺」、「彈珠臺」各1 臺（均含IC板1
    塊）、機臺內賭資總計1,350 元扣案可佐，堪認被告於本院
    審理時之任意性自白，與事實相符，可以採信。從而，本案
    事證明確，被告如本判決事實欄所載之經營電子遊戲場業、
    賭博等犯行，均堪認定。
二、論罪科刑：
  (一)查被告未依電子遊戲場業管理條例之規定辦理營利事業登記
    ，即在如本判決事實欄二之(一)所示之公眾得出入場所，擺設
    如本判決事實欄二之(一)所示之扣案遊戲機臺，藉以供不特定
    之賭客投幣把玩，以此方式與不特定之賭客對賭，核其所為
    ，係犯電子遊戲場業管理條例第二十二條之罪及刑法第二百
    六十六條第一項前段之賭博罪；至被告未依電子遊戲場業管
    理條例之規定辦理營利事業登記，即在如本判決事實欄二之
    (二)所示之「非」公共場所暨「非」公眾得出入場所，擺設如
    本判決事實欄二之(二)所示之扣案遊戲機臺，藉以供自己員工
    把玩（特定賭客），核其所為，則係觸犯電子遊戲場業管理
    條例第二十二條之罪。
  (二)被告與案外人郭慧君間，就如本判決事實欄二之(一)所載犯行
    ，有犯意之聯絡及行為之分擔，均為共同正犯。被告如本判
    決事實欄二之(一)所載，前後多次與不特定人賭博財物之犯行
    ，時間緊接，手法相類，所犯復係構成要件相同之罪名，顯
    係基於概括犯意而反覆為之，皆為連續犯，均應依刑法第五
    十六條規定，論以一罪，並加重其刑。至被告如本判決事實
    欄二之(一)所示經營電子遊戲場業之犯罪行為；又如本判決事
    實欄二之(二)所示經營電子遊戲場業之犯罪行為，固因屬經營
    業務性質，兼以所侵害者，亦僅一個單純法益，而應分別僅
    成立一罪；惟被告如本判決事實欄二之(一)、(二)所示之前後2
    次經營電子遊戲場業之犯行，既係時間緊接，手法相類，所
    犯復係構成要件相同之罪名，則其顯亦係基於概括犯意而反
    覆為之，為連續犯，是其上開2 行為，亦應依刑法第五十六
    條規定，論以一罪，並加重其刑。末以，被告未經許可經營
    電子遊戲場業之目的，係為與不特定之賭客對賭，所犯上開
    二罪間，有方法、目的之牽連關係，為牽連犯，應從一重之
    電子遊戲場業管理條例第二十二條規定處斷。
三、原審據以論罪科刑，固非無見，惟查：被告如本判決事實欄
    二之(二)所載之未經許可經營電子遊戲場業犯行，雖未據檢察
    官一併聲請原審以簡易判決處刑，然此部分與已經聲請簡易
    判決處刑即如本判決事實欄二之(一)所載之犯行間，有裁判上
    一罪之連續犯關係，已如前述，依審判不可分之原則，除為
    本院所應併予審理，並為原審所應併予處理，乃原審未及斟
    酌及此，核其自有判決不適用法則之違誤。茲原審判決既有
    前揭可議之處，檢察官執此上訴，即有理由，並應由本院予
    以撤銷改判。本院審酌被告未經許可經營電子遊戲場業所擺
    設之賭博性機具，或僅有3 臺，或僅有1 臺，規模尚小，所
    生危害尚非重大及被告前曾因違反電子遊戲場業管理條例而
    經判刑確定（惟非累犯），詳如前述，乃猶不知惕勵己行之
    犯罪動機、目的、手段等一切情狀，量處如主文所示之刑，
    併諭知易科罰金之折算標準。
四、本案部分所查扣之「小瑪琍」、「麻將臺」、「彈珠臺」各
    1 臺（均含IC板1 塊）暨機臺內之賭資940 元，核屬當場賭
    博之器具及在賭檯處之財物，不問屬於犯人與否，均應依刑
    法第二百六十六條第二項規定，宣告沒收。至併案部分所查
    扣之「小瑪琍」1 臺（含IC板1 塊）暨機臺內之賭資410 元
    ，則或為被告所有，供犯罪所用（「小瑪琍」機臺暨IC板）
    ，或為被告所有，因犯罪所得（賭資410 元），爰依刑法第
    三十八條第一項第二款、第三款規定，併予宣告沒收。
據上論斷，應依刑事訴訟法第四百五十五條之一第一項、第三項
、第三百六十九條第一項前段、第三百六十四條、第二百九十九
條第一項前段，電子遊戲場業管理條例第十五條、第二十二條，
刑法第十一條前段、第二十八條、第五十六條、第二百六十六條
第一項前段、第二項、第五十五條、第四十一條第一項前段、第
三十八條第一項第二款、第三款，罰金罰鍰提高標準條例第一條
前段、第二條，判決如主文。
本案經檢察官乙○○到庭執行職務。
中    華    民    國    95    年    6     月    30    日
                  刑事第三庭審判長法  官  王福康
                                  法  官  何怡穎
                                  法  官  王慧惠
以上正本證明與原本無異。
本判決不得上訴。
中    華    民    國    95    年    6     月    30    日
                                  書記官  王一芳
附錄論罪法條：
刑法第266條第1項前段、第2項
在公共場所或公眾得出入之場所賭博財物者，處 1 千元以下罰金
。但以供人暫時娛樂之物為賭者，不在此限。
當場賭博之器具與在賭檯或兌換籌碼處之財物，不問屬於犯人與
否，沒收之。
電子遊戲場業管理條例第15條
未依本條例規定辦理營利事業登記者，不得經營電子遊戲場業。
電子遊戲場業管理條例第22條
違反第 15 條規定者，處行為人 1 年以下有期徒刑、拘役或科或
併科新台幣50萬元以上250萬元以下罰金。


司法院資訊處製作；財團法人民間司法改革基金會備份。
